【裁判字號】    98,訴,1317
【裁判日期】    980807
【裁判案由】    違反毒品危害防制條例
【裁判全文】
臺灣彰化地方法院刑事判決           98年度訴字第1317號
公  訴  人  臺灣彰化地方法院檢察署檢察官
被      告  甲○○
上列被告因違反毒品危害防制條例案件，經檢察官提起公訴（98
年度毒偵字第1333號），本院依簡式審判程序判決如下：
    主  文
甲○○施用第一級毒品，累犯，處有期徒刑捌月。
    犯罪事實及理由
一、犯罪事實：
（一）甲○○前於民國90年間因施用毒品案件，經本院裁定送觀
      察勒戒，因認有繼續施用毒品之傾向，續經裁定送強制戒
      治，嗣因戒治成效良好，經評定認為無繼續戒治之必要，
      再經本院裁定停止戒治並宣告其所餘戒治期間內付保護管
      束後，於90年11月14日因停止戒治而先行出所，至91 年3
      月4 日保護管束期滿未經撤銷而強制戒治執行完畢。又於
      93年間，因連續施用第一、二級毒品案件，經本院以93年
      度訴字第1106號判決分別判處有期徒刑7 月、3 月，並定
      應執行刑有期徒刑8 月，嗣經臺灣高等法院臺中分院以94
      年度上訴字第168 號判決判處有期徒刑8 月、4 月，並定
      應執行有期徒刑10月確定（第1 案）；再於93年間因竊盜
      案件，經本院以93年度訴字第1252號判決判處有期徒刑1
      年4 月確定（第2 案），前2 案經定應執行有期徒刑2 年
      1 月；復於94年間因竊盜案件，經本院以94年度訴字第61
      5 號判決判處有期徒刑1 年6 月確定（第3 案）；另於94
      年間因連續施用第一、二級毒品案件，經本院以94年度訴
      字第1096號判決分別判處有期徒刑1 年、6 月，並定應執
      行有期徒刑1 年5 月確定（第4 案），前兩案經定應執行
      有期徒刑2 年10月，之後第3 案及第4 案經裁定減刑並定
      應執行刑為有期徒刑1 年5 月確定。上開案件接續執行，
      於97年9 月13日縮短刑期執行完畢。
（二）甲○○竟不思悔改，復於98年4 月15日下午6 時許，在其
      位於彰化縣大村鄉○○村○○路69-2號住處，以將摻有第
      一級毒品海洛因之溶液以注射針筒注射身體之方式施用第
      一級毒品海洛因1 次。
（三）嗣於98年4 月16日，為警因查緝另案被告謝程洋販賣毒品
      案件時（該被告另經臺灣彰化地方法院檢察署檢察官以98
      年度偵字第2323、5249號提起公訴）得知甲○○涉嫌購買
      毒品，其後甲○○乃自願到彰化縣警察局員林分局村上派
      出所說明並同意採集尿液送驗，結果呈嗎啡陽性反應，而
      悉全情。
（四）案經彰化縣警察局員林分局報請臺灣彰化地方法院檢察署
      檢察官偵查起訴。
二、理由
（一）被告甲○○於本院準備程序中，就上揭犯罪事實均為有罪
      之陳述，且所犯係死刑、無期徒刑、最輕本刑為3 年以上
      有期徒刑以外之罪，經本院合議庭依刑事訴訟法第273 條
      之1 第1 項之規定，裁定由受命法官1 人獨任進行簡式審
      判程序。
（二）上揭犯罪事實，業據被告甲○○於警詢時及偵審中坦承不
      諱，並有另案被告謝程洋所持有手機之通聯紀錄翻拍照片
      2 幀、彰化縣警察局員林分局委託檢驗尿液代號與真實姓
      名對照認證單、氧核醣核酸條例以外案件接受尿液採樣同
      意書及詮昕科技股份有限公司出具之濫用藥物尿液檢驗報
      告各1 紙在卷可佐，足認被告之自白與事實相符，足以採
      信，被告確有施用第一級毒品海洛因之犯行至為明確。
（三）按修正毒品危害防制條例就施用毒品者，僅於「初犯」及
      「5 年後再犯」二種情形，有其追訴條件之限制，即須於
      初犯經觀察、勒戒或強制戒治釋放後，5 年內均無施用毒
      品之行為，始能認其前所實施之觀察、勒戒或強制戒治已
      足遮斷毒癮，而得於5 年後再犯時，再予適用初犯之規定
      ，重行觀察、勒戒等程序；倘5 年內已經再犯，被依法追
      訴處罰，縱其第3 次（或第3 次以上）施用毒品之時間在
      初犯釋放5 年以後，即與「5 年後再犯」之情形有別，且
      因已於「5 年內再犯」，顯見其再犯率甚高，原實施觀察
      、勒戒或強制戒治，已無法收其實效，而無5 年戒斷期之
      存在，自無再經觀察、勒戒及強制戒治之必要，應由檢察
      官逕行起訴（最高法院95 年 度台非字第59號判決、95年
      度台非字第65號判決及95年度第7 次刑事庭會議決定足供
      參照）。本件被告曾於90年間因施用毒品案，於91年3月4
      日經強制戒治執行完畢釋放，復於94年間再因施用毒品案
      件，經本院判處有罪判決確定，有臺灣高等法院被告前案
      紀錄表可查，揆諸前開最高法院判決及決議，因被告於91
      年後之5 年內，業有施用毒品之行為，則本次被告於98年
      4 月15日再次施用毒品之犯行，即與5 年後再犯之情形有
      別，自應逕行起訴。
（四）核被告甲○○所為，係犯毒品危害防制條例第10條第1 項
      之施用第一級毒品罪。被告持有第一級毒品之低度行為，
      為施用之高度行為所吸收，不另論罪。又被告曾有前開犯
      罪事實部分所述之論罪科刑執行情形，今被告於有期徒刑
      執行完畢後，5 年以內故意再犯本件有期徒刑以上之罪，
      為累犯，應依刑法第47條第1 項之規定加重其刑。
（五）量刑理由：爰審酌被告經觀察、勒戒及強制戒治與刑之執
      行後，猶未能深切體認毒品危害己身之鉅，及早謀求脫離
      毒害之道，反而於出監後再犯，未見收斂、警惕，無視於
      毒品對於自身健康之戕害及國家對於杜絕毒品犯罪之禁令
      ，自有使其接受相當時期監禁以敦化性情之必要，再審酌
      被告犯罪之動機、方法、手段、所生危害，暨犯後到庭坦
      承犯行、態度良好等一切情狀，量處如主文所示之刑。
三、應適用之法條：
（一）刑事訴訟法第273 條之1 第1 項，第299 條第1 項前段、
      第310 條之2 、第454 條第1項。
（二）毒品危害防制條例第10條第1項。
（三）刑法第11條前段、第47條第1 項、第62條前段。
八、如不服本件判決，得自收受送達之日起10日內，向本院提起
    上訴。
本案經檢察官張聖傳到庭執行職務。
中    華    民    國    98    年    8     月    7     日
                  刑事第五庭         法  官  周淡怡
以上正本證明與原本無異。
如不服本判決應於收受判決後10日內向本院提出上訴書狀，並應
敘述具體理由；其未敘述上訴理由者，應於上訴期間屆滿後20日
內向本院補提理由書（均須按他造當事人之人數附繕本）「切勿
逕送上級法院」。
中    華    民    國    98    年    8     月    7     日
                                      書記官  陳文新
附錄論罪科刑法條全文
毒品危害防制條例第10條
施用第一級毒品者，處6月以上5年以下有期徒刑。
施用第二級毒品者，處3年以下有期徒刑。


司法院資訊處製作；財團法人民間司法改革基金會備份。
